臺灣士林地方法院民事裁定
111年度司繼字第518號
聲  請  人  傅榮傑  

上列聲請人因擔任被繼承人洪文華之遺產管理人，聲請酌定報酬
，本院裁定如下：
    主  文
聲請人請求代為管理被繼承人洪文華遺產之報酬及管理費用（已
含本件聲請費用1,000 元）核定為新臺幣壹拾陸萬玖仟柒佰貳拾
參元。
聲請程序費用新臺幣壹仟元由被繼承人洪文華之遺產負擔。
    理  由
一、按遺產管理人得請求報酬，其數額由法院按其與被繼承人之
    關係、管理事務之繁簡及其他情形，就遺產酌定之，必要時
    ，得命聲請人先為墊付。民法第1183條定有明文。次按法院
    得依財產管理人之聲請，按財產管理人與失蹤人之關係、管
    理事務之繁簡及其他情形，就失蹤人之財產，酌給相當報酬
    ，家事事件法第153 條定有明文；又，第八章之規定，除法
    律別有規定外，於遺產管理人、遺囑執行人及其他法院選任
    財產管理人準用之，復為家事事件法第141 條所明定。
二、本件聲請狀意旨略以：聲請人經本院以109年度司繼字第130
    9、1372、1634、1670、1683、1934、1986號裁定選任為被
    繼承人洪文華之遺產管理人，被繼承人之遺產陸續經管轄法
    院公開拍賣，其中部分已拍定，聲請人除處理不動產拍賣事
    宜，尚有多件訴訟出庭辯論，已善盡相關遺產管理人之部分
    管理遺產職務，雖被繼承人尚有其他不動產及多家銀行債務
    尚未處理完畢，尚需管理及處理，惟聲請人擬就已拍定之不
    動產進行參與分配，爰向法院提出聲請酌定擔任被繼承人洪
    文華遺產管理人之報酬及相關費用。
三、經查：
    ㈠聲請人主張其經本院以109年度司繼字第1309、1372、1634
      、1670、1683、1934、1986號裁定指定為被繼承人洪文華
      之遺產管理人，已依法為管理及相關程序之行為，業據其
      提出聲請狀、工作日誌、收據憑證明細表、本院110年度
      司家催字第5號民事裁定及其確定證明書各項收據、單據
      、民事執行處通知、執行命令等件為證，並經本院依職權
      調閱上開選任遺產管理人事件卷宗核閱無誤，自堪信為真
      實。揆諸前情，自難期被繼承人之親屬會議得召開並酌定
      遺產管理人之報酬，準此，聲請人聲請本院酌定其遺產管
      理報酬，自屬有據。
    ㈡次按法院就酌定遺產管理人報酬事件所為裁定時，得調查
      遺產管理人所為遺產管理事務之繁簡及被繼承人之財產收
      益狀況，家事事件法第182 條已有明定。法院裁定酌給遺
      產管理人報酬時，得按遺產管理人所為遺產管理事務之繁
      簡，就被繼承人之財產，酌給相當報酬，家事事件法第14
      1 條準用第153 條規定亦有明定。是以法院酌定遺產管理
      人之報酬數額時，自應按遺產管理人所付出之勞力、管理
      事務之繁簡、被繼承人之遺產狀況及其與被繼承人之關係
      等情事，予以整體考量而為適當之酌定，且關於遺產報酬
      金額為本院職權審酌事項，不受當事人聲明之拘束。
    ㈢本院審酌聲請人所提出之上開證物所示，其管理期間歷時
      一年餘，被繼承人之債權人眾多、遺產狀況複雜，且有多
      件訴訟、強制執行程序進行中，考量聲請人所列各項管理
      行為等情，另斟酌被繼承人之遺產尚有其他待處理事項、
      聲請人專業能力、所需耗費之勞力程度及一般處理委任事
      務之合理報酬，爰認聲請人聲請酌定本件遺產管理人之管
      理報酬新臺幣（下同）150,000元為有理由。另聲請人已
      代墊之管理費用計19,723元（已含本件聲請費用1,000 元
      ），故本件聲請人聲請酌定遺產管理人之費用及報酬合計
      核定為169,723元，爰裁定如主文所示之金額。又本件遺
      產管理人既已就已完成及未完成之管理事務，全體、一次
      性聲請本院核給報酬，將來即不得再以後續遺產管理事務
      重複聲請核定「報酬」，併予敘明。至聲請人若於本裁定
      後復行管理被繼承人之遺產，有支出及代墊「費用」，仍
      得檢具相關事證聲請本院酌定管理費用，附此敘明。
四、依家事事件法第127條第4項，裁定如主文。
五、如不服本裁定，應於裁定送達後10日內，以書狀向本院提出
    抗告狀，並繳納抗告費新臺幣1,000 元。
中　　華　　民　　國　　111 　年　　6 　　月　　15　　日
                  家事庭司法事務官